【裁判字號】    90,上更(一),350
【裁判日期】    900907
【裁判案由】    貪污治罪條例等
【裁判全文】
臺灣高等法院刑事判決                          九十年度上更(一)字第三五號
    上  訴  人
    即  被  告  丁○○
    選任辯護人  邵良正
右上訴人因貪污治罪條例等案件，不服臺灣桃園地方法院八十七年度訴字第一四一七
號，中華民國八十九年一月七日第一審判決（起訴案號：臺灣桃園地方法院檢察署八
十七年度偵字第一三七五九號），提起上訴，經判決後，由最高法院發回更審，本院
判決如左：
    主  文
原判決撤銷。
丁○○依據法令從事公務之人員，對於非主管及監督之事務，利用機會，圖私人不法
之利益，處有期徒刑壹年參月，褫奪公權壹年。
    事  實
一、丁○○原係交通部郵政總局所屬桃園郵局第六支局（桃園縣龜山鄉○○街支局）
    業務佐，經管儲匯、壽險等業務，為依據法令從事公務之人員，明知其妻陳林淑
    珠（已另由公訴人為不起訴處分）所負責之位於桃園縣桃園市○○街一樓宏大會
    計事務所，如未能於民國八十七年五月十五日前，完成該所代理之東漢邦實業股
    份有限公司、冠祥金屬有限公司、弘亮有限公司、佑鑫企業股份有限公司、引皓
    工業有限公司、典俐企業有限公司、明山木箱有限公司、鉅舜企業有限公司、有
    強精密工業股份有限公司、新實環保清潔股份有限公司、通億實業有限公司、駿
    昇紙品廠有限公司、新欣清潔有限公司等十三家公司八十六年度營利事業所得稅
    申報，依規定逾期需加徵應納稅額百分之十之滯報金，八十七年五月十五日上午
    ，陳林淑珠在桃園縣桃園市○○街五三號將前開十三家公司之申報書及各僅黏貼
    五元郵資信封交付丁○○要其掛號郵寄以免受罰，丁○○將前開十三家公司之申
    報書及各僅黏貼五元郵資信封回上開郵局後，僅先在上開未貼足掛號郵資而各
    僅黏貼五元郵資之十三個信封上蓋上八十七年五月十五日之掛號信件郵戳，惟因
    疏忽未補足郵資，將上開申報書及十三個信封擺著而未完成掛號手續郵寄，至八
    十七年五月十八日，陳林淑珠詢問丁○○上開申報書掛號郵寄否，丁○○為對陳
    林淑珠有所交代、免其因上開公司逾期申報受罰之責任以及為能使上開十三家公
    司免於逾期受罰，竟為圖私人不法之利益，對於非其主管及監督之事務之郵務部
    門，利用其任職在上開郵局當業務佐可以取得郵政公事掛號函件收據之機會，於
    前開十三件申報書之信封背面黏貼郵政公事掛號函件收據（上開十三個信封上已
    銷八十七年五月十五日之掛號信件郵戳，當日未交寄，郵票已失效，若以一般掛
    號郵件交寄，須重新蓋郵戳交寄，而郵政公事掛號函件則免貼郵資），以充已合
    法掛號，且未依規定登記於中華民國郵政掛號函件清單上，丁○○即於八十七年
    五月十八日十六時許，持前開十三件內裝申報書已蓋好八十七年五月十五日之掛
    號信件郵戳之信封前往財政部台灣省北區國稅局桃園分局收發室投遞，並向該局
    收發人員戊○○佯以係郵差，前來補送該日上午之掛號郵件，意圖使該管收發人
    員戊○○誤為正常之掛號郵件，而使東漢邦實業股份有限公司等十三家公司得以
    因該等郵件上係蓋用八十七年五月十五日之郵戳，仍屬合於申報之規定期限，致
    下列公司得免應納稅額百分之十之滯報金，東漢邦實業股份有限公司為六千四百
    八十．一元（應納稅額為六萬四千八百零一元）、冠祥金屬有限公司為一萬零十
    ．三元（應納稅額為十萬零一百零三元）、弘亮有限公司為六千四百零六．五元
    （應納稅額為六萬四千零六十五元）、佑鑫企業股份有限公司為三千七百六十六
    ．七元（應納稅額為三萬七千六百六十七元）、典俐企業有限公司為二萬零四百
    十九．五元（應納稅額為二十萬四千一百九十五元）、明山木箱有限公司為二萬
    零一百四十六．五元（應納稅額為二十萬一千四百六十五元）、駿昇紙品廠有限
    公司為十三萬八千零四．九元（應納稅額為一百三十八萬零四十九元）、新欣清
    潔有限公司為一萬一千六百六十九．五元（應納稅額為十一萬六千六百九十五元
    ）等之不法利益，而對於非主管及監督之事務，利用機會圖利該等公司暨圖使其
    妻免於該委託申報公司受罰後向之追償之利得，果然戊○○誤認丁○○所遞送之
    十三件郵件均係合法之掛號信件，嗣經戊○○於事後發覺有異，經該管政風室查
    明，始查悉上情。
二、案經法務部調查局北部地區機動工作組移由台灣桃園地方法院檢察署檢察官偵查
    起訴。
    理  由
一、訊據上訴人即被告丁○○固坦承有於右揭時、地，在前開各僅貼五元郵資之申報
    書信封上，蓋用其所服務之該支局一般信件之掛號郵戳，郵戳日期為八十七年五
    月十五日，並於信封背面黏貼郵政公事掛號函件收據，未依規定登記於公務函件
    清單上，並於同月十八日前往財政部台灣省北區國稅局桃園分局收發室投遞等事
    實，惟矢口否認有何圖利之犯行，辯稱：伊係冤枉的，在調查局時，前後有好多
    調查員叫伊承認偽造文書就好，實際上伊根本就不曉得有百分之十的滯納（報）
    金，本件伊完全是因為工作忙而疏忽伊完全沒有做違法之事情，到十八日時，伊
    發覺忘記郵寄，就趕快送到國稅局，到國稅局伊有跟收件小姐說，這是伊太太交
    代，伊忘記了，伊當時還穿西裝，掛識別證，這只做了一半，沒有完成，所以沒
    有登在清單上，如果登在清單上，才是奇怪，才是做錯，本件完全是伊一時疏忽
    ，才會造成這麼大的誤會云云。
二、惟查：
  (一)被告所遞送之該十三家申報營所稅資料郵件觀之，該等郵件信封正面上均貼有五
    元郵票，而郵票上均蓋有龜山民安街郵局之5.15.之甲１章戳，此有該等郵件信
    封附於偵查卷可查，且甲１章係該郵局每日下午二時至五時，辦理掛號郵件之專
    用戳，已據證人即該支局支局長李穗平於法務部北部地區機動工作組（下稱調查
    局北機組）調查及檢察官偵查時證述綦詳（見偵查卷第三五頁反面、第一一八頁
    反面）及證人即桃園郵局營收股經辦黃錦賜於調查站訊問時證稱：「『甲１』記
    號係指掛號郵件之戳記，而龜山則指該信件係自龜山民安街郵局所寄」、「一般
平信應用『辛』字戳，不可能用『甲』字戳，且平信亦無從使用掛號郵戳」等語
    （見偵查卷第四十頁正面）屬實，則被告在未貼足郵資之該等郵件上蓋用5.15.
    之甲１章戳，即係表示該等郵件係於八十七年五月十五日下午二時至五時許間即
    由該支局合法掛號收件之意。又被告於調查局北機組調查時即供稱：「在五月十
    五日上午十時左右我回家時，我太太．．．交給我．．．，我至郵局後，即在五
    元郵票上蓋印掛號郵戳，並貼上『掛號籤條』，準備有空時補足郵資後交寄，但
    因我公務繁忙而忘記處理」（偵查卷第四頁反面、第五頁正面），足見被告之妻
    陳林淑珠交付被告之裝載前揭十三家公司營利事業所得稅申報資料信封上之郵票
    已銷八十七年五月十五日之掛號信件郵戳，因被告疏忽導致未完成掛號手續郵寄
    。又據證人即民安街郵局辦理郵務業務人員甲○○（原名乙○○）於本院調查時
    證稱：「（如果五月十八日，郵件上郵戳蓋為五月十五日，你們會寄出去否？）
    郵件上蓋五月十五日的郵戳，當天如果沒有寄出去，那郵票就會失效，不能寄出
    去，．．．，本件要重寄的話，要重新過磅計算，因為郵票已經不能使用。」等
    語（見本院九十年五月八日訊問筆錄第四頁），顯然陳林淑珠交付被告郵寄之上
    開十三個信封上已銷八十七年五月十五日之掛號信件郵戳，當日未交寄，郵票已
    失效，必須重新黏貼郵票銷蓋八十七年五月十八日當日郵戳交寄。若以郵局一般
    郵寄方式作業，上開公司八十六年度營利所得稅逾期申報已呈必然，則被告何須
    親自送往財政部台灣省北區國稅局桃園分局？
  (二)又被告除在該等十三件報稅資料信封上蓋用掛號專用郵戳外，另於信封背面貼上
    公務專用之郵政公事掛號函件收據，雖被告辯稱係因一時疏忽誤貼郵政公事掛號
    函件收據，惟被告所黏貼之該公事掛號收據多達十三件（信封內又置放相關報稅
    資料），數量頗多，亦有相當之體積，且信封之正面收信人又明顯書寫有北區國
    稅局桃園分局等字樣，又據證人即民安街郵局辦理郵務業務人員丙○○於本院調
    查時證稱：「一般所謂公件是郵局寄給郵局或者郵局寄給私人，不需要郵費，一
    般由見寄件單位他們登寫，少數一、二件如果他們比較忙的話，我就會幫忙登寫
    ，如果私人公司的話，是要由我登寫。」、「．．．，我大宗一定按照號碼，上
    面都有標識，大宗號碼一跳，我都知道，輪到我坐檯的話，大宗及掛號的號碼我
    都知道，因為都有按照順序，公件以前沒有控管，而大宗掛號以前都有控管，大
    宗掛號都是一箱、一箱，做完才去拿，一般都是用完才去拿，我們一次拿一千號
    出來，用完才去倉庫再拿一千號出來，所以大宗掛號不可能弄錯，我拿出都放在
    我抽屜內，公件都是放在倉庫裡面，一千張用紙札成一札，所以我拿一千張出來
    ，而剩下九千張還在倉庫，有可能我也拿出放在旁邊，比較方便，公件我不知道
    怎麼放。一般我們員工應該不會將大宗、掛號、公件看錯，．．．，如果貼公件
    的話，一定會寫在掛號函件清單上，我會計算件數，有合的的話，我就會寄出去
    ，但是平信的話，我就不知道，如果他們丟錯到平信郵袋裡，我就不知道，公件
    不用貼郵票，不要銷戳。」等語（見本院九十年八月六日訊問筆錄第二頁、第三
    頁、第四頁）；證人甲○○於本院調查時證稱：「（公件如何掛號？）一般掛號
    的都有順號使用，如果輪到郵務檯，就會把掛號的收據放在自己的抽屜，其他職
    員抽屜則沒有該收據，公件以前沒有管制，所以沒有順號使用，在寄公件的人會
    有公件的收據放在自己的抽屜內來使用，現在公件因為有管制，才有順號。一般
    公事掛號也是蓋交寄的郵戳，該郵戳放在郵務的桌上，接著登載在清單上。」、
    「．．．，所謂大宗掛號順號使用，是說如果發現缺號，核算不合的話，我們要
    一件、一件的比對，直到數目對，才可以。」、「（公事掛號清單看號碼很凌亂
    ，是何原因？）．．．，公件因為每個人都可以去拿，所以每個人使用的速度不
    一樣，造成號碼不同組。」等語（見本院九十年八月六日訊問筆錄第四頁、第五
    頁）。足見在民安街郵局，大宗掛號函件收據有管制，而郵政公事掛號函件收據
    則無管制，且大宗掛號函件收據僅該支局輪值到郵務台之人員抽屜或座位下及倉
    庫有放置，而郵政公事掛號函件收據則該支局幾乎每一位員工抽屜內或倉庫均有
    置放，而本件被告於本院審理時復供稱：伊黏貼於系爭十三封信封背面之郵政公
    事掛號函件收據並非從倉庫拿取等情（見本院九十年八月二十四日審判筆錄第十
    頁），被告顯無誤貼郵政公事函件收據之可能。況被告使用之該十八張郵政公事
    掛號函件收據號碼為三四五三至三四七○號（見偵查卷第七十頁至第一一四頁）
    ，而該收據上並未銷郵戳，雖不足以證明被告使用時間係同年月十八日，然因該
    等信封上原已黏貼有五元郵票，縱於同年月十五日下午逕以五元平信郵資寄送，
    本不致發生逾期申報情事，惟因被告疏忽交寄，迨至同年月十八日陳林淑珠詢問
    始察覺漏寄，乃因其任職郵局，有可隨意取得郵政公事函件收據可憑藉之職務上
    機會，故意黏貼不實之郵政公事掛號函件收據，該如此可避免黏貼一般大宗掛號
    函件收據重寄銷戳，且可避開一般大宗掛號函件收據「順號管制」，故應認被告
    係於同年月十八日故意黏貼上開郵政公事函件收據於該等信封背面。又貼有郵政
    公事掛號函件收據，依郵政作業視為掛號郵件，且一般實務上均省略加蓋郵戳，
    該自其條碼即可查知該信函係由何人所寄，如「00000  000000  0
    」即龜山民安街郵局代號，而依收據編號再至該局清查掛號清單即可得知由何人
    所寄等情，亦經證人黃錦賜於調查局北機組調查時證述明確（見偵查卷第四十頁
    反面），是被告於使用前開郵政公事掛號函件收據時，依規定原須交由輪值作郵
    務台之人員登載於清單上，惟被告並未登記其使用前開收據之事實，其有為掩人
    耳目之意圖，至為明確，顯然係其妻陳林淑珠詢問其上開申報書掛號郵寄否，丁○○為對陳林淑珠有所交代及免其因上開公司逾期申報受罰之責任，乃於八十七
    年五月十八日在上開信封背面黏貼郵政公事掛號函件收據，配合前已蓋好之八十
    七年五月十五日之郵戳日期，以冒充已在上開申報截止日前之八十七年五月十五
    日經合法掛號之假象（一般郵局當日不收之前已蓋好他日之掛號郵件，此有責任
    問題，並須登於清單上）。
  (三)又證人即財政部北區國稅局桃園分局總收文人員戊○○結證略以：「被告是在下
    午四點左右來的，當時他抱著一疊報稅的資料，要拿給伊收文，當時伊發現這些
    郵件都是由同一家事務所辦的，貼的都是五元郵票，伊有問被告是不是郵差，他
    說是，但沒有穿郵差制服，伊就問被告怎麼沒有清單，被告說是補早上的那批郵
    件，被告將那些信件放了即走，也沒有跟伊要收據。」等語（見偵查卷第三七頁
    反面、第一二九頁反面，原審卷第六十頁，見本院九十年六月十二日訊問筆錄第
    三頁），足見被告是日至該國稅局桃園分局時既已表明其係郵差，且是補早上的
    那批郵件，並將該批郵件交由負責收文窗口之戊○○收文，而非送至一般民眾遞
    送報稅資料之審查課，是知被告係將其妻所交付之申報資料係冒充掛號郵件之方
    式送交國稅局職員戊○○收文，以辦理報稅甚明，否則，不用在上開信封上黏貼
    郵政公事掛號函件收據。又按所得稅法施行細則第五十條規定「申報日期，應以
    申報書送達稽徵機關之日為準，其郵遞者，應以掛號寄送，並以發寄局郵戳日期
    為申報日期」，被告自承在進入郵局服務之前，即在上開會計事務所服務，且進
    入郵局後，又長期在郵局服務，並替其妻辦理報稅之事宜，且於退伍後曾於宏大
    會計事務所任職（見偵查卷第四面，本院九十年八月二十四日審判筆錄第十頁）
    ，對於上開報稅截止日期及有關郵局之規定，當知之甚稔，可見被告於八十七年
    五月十八日至財政部北區國稅局桃園分局遞交前開十三件報稅資料時，係向承辦
    人員戊○○表明其為郵差，是來補送早上之郵件，且其所繳交之郵件信封正面雖
    僅貼五元郵資，並蓋有八十七年五月十五日掛號專用之郵局甲１郵戳，但信封背
    面貼有郵政公事掛號函件收據，在在均足表示被告於遞交前開報稅資料時，係將
    該等郵件當做掛號信遞送給財政部台灣省北區國稅局桃園分局，惟該等郵件既非
    公務上所用，亦僅貼有五元郵資，不符掛號信所使用之郵資，被告亦未將該等十
    三件郵件登記於郵局內之掛號函件清單上，其冒充為已合法掛號之事，至為明確
    。至證人戊○○就被告是否表示「是郵差」、「補早上之郵件」等詞，以及其曾
    否向被告要求清單等事項，雖前後稍有差異，然或因時間久遠記憶模糊所致，尚
    難憑此即認證人戊○○前開證詞不足採信。
  (四)又依據財政部七十年八月十二日台財稅第三六六九一號函解釋令，納稅人違反所
    得稅法第七十一條及第七十二條規定，未依限辦理結算申報，但已依同法第七十
    九條第一項規定補辦結算申報者，或逾所得稅法第七十九條規定之補報期限，仍
    未辦理結算申報者，如經稽徵機關核定無應納稅額，依所得稅法第一０八條規定
    ，應免另徵滯報金或怠報金。本件東漢邦實業股份有限公司等十三家公司八十六
    年度營利事業所得稅結算申報，經財政部台灣省北區國稅局桃園縣分局核准延期
    申報至八十七年五月十五日，有財政部台灣省北區國稅局桃園縣分局八十八年八
    月二十一日北區國稅桃縣徵第八八００八二五八號函在卷可稽（見原審卷第八一
    頁），又該等十三家公司未依限辦理結算申報，已如前述，而經財政部台灣省北
    區國稅局桃園縣分局依所得稅法第一百零八條規定，應按核定應納稅額另徵百分
    之十滯報金，其中東漢邦實業股份有限公司為六千四百八十．一元（應納稅額為
    六萬四千八百零一元）、冠祥金屬有限公司為一萬零十．三元（應納稅額為十萬
    零一百零三元）、弘亮有限公司為六千四百零六．五元（應納稅額為六萬四千零
    六十五元）、佑鑫企業股份有限公司為三千七百六十六．七元（應納稅額為三萬
    七千六百六十七元）、典俐企業有限公司為二萬零四百十九．五元（應納稅額為
    二十萬四千一百九十五元）、明山木箱有限公司為二萬零一百四十六．五元（應
    納稅額為二十萬一千四百六十五元）、駿昇紙品廠有限公司為十三萬八千零四．
    九元（應納稅額為一百三十八萬零四十九元）、新欣清潔有限公司為一萬一千六
    百六十九．三元（應納稅額為十一萬六千六百九十三元），此有財政部台灣省北
    區國稅局桃園縣分局八十八年三月一日北區國稅桃縣資第八八０四三二一一號函
    暨所附通憶實業有限公司等十三家公司八十六年度營利事業結算申報應納稅額等
    資料（原審卷第十九頁、第二十頁）、法務部調查局北部地區機動工作組八十八
    年十一月四日電廉字第二六九０號函暨所附規避裁罰之核算依據等相關資料（
    原審卷第一一七頁至第一二二頁）可稽，又鉅舜企業有限公司、有強精密工業股
    份有限公司、通憶實業有限公司、新實環保清潔有限公司、引皓工業有限公司等
    五家公司，八十六年度營利事業所得稅經財政部台灣省北區國稅局桃園縣分局核
    定無應納稅額，免徵滯報金，亦有該局九十年七月二十五日北區國稅桃縣審第九
    ００六二三一七號函暨所附八十六年度營利事業所得稅核定通知書影本等在本院
    卷可按。
  (五)被告明知該等信函並未經合法收件掛號之函件，且其至該管國稅局桃園分局遞送
    前開函件時，已超過申報最後期限之八十七年五月十五日，詎被告欲使該分局之
    承辦人員誤以為該等郵件係申報人於八十七年五月十五日送交至郵局，而以前述
    方式顯示該等郵件係屬在申報期限內遞送至郵局之掛號信件（上開國稅局桃園分
    局果真初認為係在截止日前所申報），以免前開十三家公司因逾期申報須加徵滯
    報金及逾期申報後將轉嫁於其妻陳林淑珠之事，其有圖利之犯意已至明確，此外
    ，並有財政部台灣省北區國稅局桃園分局（總收文）掛號信登記簿及掛號清單影
    本、前述十三家公司八十六年度營利事業所得稅申報函件（含牛皮紙信封），桃
    園郵局公務函件掛號清單等在卷（均附於偵查卷）可佐，且被告亦承認其有在上
    開未貼足掛號郵資之信封上蓋上開之郵戮，並在上開裝有申報書之信封背面黏貼
    郵政公事掛號函件收據，及親自將將該批郵件交由負責收文窗口之戊○○收文等
  ，是被告所辯，無非卸責之詞，不足採信，事證明確，被告犯行，洵堪認定。
三、查被告丁○○於八十七年五月間，係擔任交通部郵政總局所屬桃園郵局第六支局
    （即桃園縣龜山鄉○○街支局）儲匯、壽險管理員一職，為依據法令從事公務之
    人員，對於非其主管及監督之郵政掛號遞送業務，利用其在郵局當業務佐可以取
    得郵政公事掛號函件收據之機會，圖私人不法之利益，核其所為，係犯貪污治罪
    條例第六條第一項第五款之對於非主管及監督之事務，利用機會圖私人不法利益
    罪。按貪污治罪條例第六條第一項第五款之圖利罪，祇須有圖利之犯行，即為既
    遂，不以得利為要件（最高法院六十七年台上字第三○八五號判例參照），公訴
    人認係未遂，尚有未恰，又被告於於八十七年五月十五日即在未貼足掛號郵資之
    信封上蓋該日之郵戳，尚難認係不實之事項，自無刑法第二百十四條之適用，公
    訴人認此部分與前開論罪科刑之部分有方法結果之牽連關係，屬裁判上一罪之關
    係，故此部分不另為無罪之諭知，再被告在未貼足郵資之掛號信封上蓋八十七年
    五月十五日之郵戳僅在圖免逾期受罰之責任，尚非為圖該不足之郵資，公訴人認
    被告就該部分亦構成圖利罪，尚有未洽，又公訴人另以被告假職務上能使用第六
    支局掛號信件郵戳及郵務專用掛號收據之機會，於八十七年五月十八日，在上開
    未貼足掛號郵資而各僅黏貼五元郵資之十三個信封上蓋上八十七年五月十五日之
    掛號信件郵戳云云，惟並無證據足資證明被告曾擅自更換字釘，且更換字釘須先
    自經辦人抽屜取出郵戳及字釘，繼而旋轉郵戳木柄打開戳文部分，將戳文正確字
    釘夾起並置換日期為五月十五日之字釘，然後旋轉木柄回緊郵戳，將置換字釘之
    日期戳蓋於上開十三份平信郵票上，再旋轉郵戳木柄打開戳文部分，將日期為五
    月十五日之字釘夾起，換回正確日期之字釘，並旋轉木柄回緊郵戳，將郵戳交還
    經辦人抽屜，需花相當長時間始得以完成，郵局內來往人員眾多，顯不易有此機
    會。況證人甲○○於原審調查時亦證稱：除經辦人外，亦不可能有人去碰郵戳等
    語（見原審卷第四九頁反面），是並無證據證明被告於八十七年五月十八日在上
    開信封上銷同年五月十八日郵戳。惟該等部分與前述論罪科刑之部分，公訴人認
    為係實質上之一罪，故該部分不另為無罪之諭知，又被告於偵查中已自白其有在
    上開未貼足掛號郵資之信封上蓋上開之郵戳，並在上開裝有申報書之信封背面黏
    貼郵政公事掛號函件收據，及親自將該批郵件交由負責收文窗口之戊○○收文等
    ，雖其未全部自白，但其在偵查中既已自白部分之事實，仍得依貪污治罪條例第
    八條第二項前段予以減輕其刑，再被告為圖得其妻免於被追罰之利得，基於其等
    配偶關係，偶因為此，就社會通念觀之，其狀難謂全無得憫恕之情，是依刑法第
    五十九條規定再遞減其刑。
四、原審審理結果予以論罪科刑，固非無見，惟原判決理由既認被告圖利犯行尚未得
    財犯行，固得依刑法第二十六條前段減輕其刑，又認其犯行已既遂，相互之間有
    矛盾（據上論斷欄引貪污治罪條例第六條第二項、第一項第五款，與主文諭知之
    既遂亦不相合），再陳林淑珠於調查員訊問、檢察官偵查及原審訊問時均表明係
    八十七年五月十五日交付上開資料予被告，證人黃莉芸於原審亦證明屬實，該有
    利於被告之證詞何以不可採，未據原審予以說明，又被告既於偵查中有自白，而
    合於法律之規定，自應依法予以減刑，原審未予減刑，及被告之行為尚無刑法第
    二百十四條之適用如前述，原審予以適用，均有未洽，被告之上訴意旨否認犯罪
    雖無可取，但原判決既有上述可議，仍屬無可維持，應由本院予以撤銷改判，爰
    審酌被告身為公務員而不依規定辦理，因一時為應付其妻所交付之事，趁職務之
    便，及前述事實之犯罪之動機、目的、手段、方式、所生之危害、及尚無前科並
    犯罪後之態度等一切情狀，量處如主文第二項所示之刑，並依貪污治罪條例第十
    七條規定，諭知褫奪公權一年，至被告尚未有所得財物，無貪污治罪條例第十條
    諭知追繳、沒收等之適用。
據上論斷，應依刑事訴訟法第三百六十九條第一項前段、第三百六十四條、第二百九
十九條第一項前段，貪污治罪條例第二條前段、第六條第一項第五款、第八條第二項
前段、第十七條，刑法第十一條前段、第五十九條、第三十七條第二項，判決如主文
。
本案經檢察官曾忠己到庭執行職務。
中      華      民      國      九十      年      九    月        七    日
                              臺灣高等法院刑事第六庭
                                  審判長法  官  陳  春  秋
                                        法  官  王  麗  莉
                                        法  官  徐  培  元
右正本證明與原本無異。
如不服本判決應於收受送達後十日內向本院提出上訴書狀，其未敘述上訴之理由者並
得於提起上訴後十日內向本院補提理由書（均須按他造當事人之人數附繕本）。
                                        書記官  秦  仲  芳
中      華      民      國    九十    年     九     月      十        日
附錄    本判決論罪科刑法條：
貪污治罪條例第六條：
有左列行為之一者，處五年以上有期徒刑，得併科新臺幣一百萬元以下罰金：
一、意圖得利，抑留不發職務上應發之財物者。
二、募集款項或徵用土地、財物，從中舞弊者。
三、竊取或侵占職務上持有之非公用私有器財、財物者。
四、對於主管或監督之事務，直接或間接圖利者。
五、對於非主管或監督之事務，利用職權機會或身份圖利者。
前項之未遂犯罰之。


司法院資訊處製作；財團法人民間司法改革基金會備份。
